【裁判字號】    92,裁,1558
【裁判日期】    921106
【裁判案由】    綜合所得稅
【裁判全文】
最  高  行  政  法  院  裁  定                  九十二年度裁字第一五五八號
    抗  告  人  乙○○
    抗  告  人  甲○○
右抗告人因與相對人財政部臺灣省南區國稅局間綜合所得稅事件，對於中華民國九十
一年八月二十六日高雄高等行政法院九十年度訴字第二二○○號裁定提起抗告，本院
裁定如左︰
    主  文
抗告駁回。
抗告訴訟費用由抗告人負擔。
    理  由
一、本件原裁定係以：抗告人甲○○因民國八十四年度綜合所得稅事件，不服財政部
    八十九年六月三十日台財訴字第○八九一三五五六二號訴願決定，於九十年八月
    十三日提起行政訴訟，案經原審以九十年度訴字第一六六二號裁定駁回；另因八
    十五年度綜合所得稅事件，不服財政部八十九年十月三十一日台財訴字第○八九
    一三五八五○八號訴願決定，於九十年九月三日提起行政訴訟，案經原審以九十
    年度訴字第一七八六號裁定駁回。茲抗告人就同一事件更行提起行政訴訟，顯非
    合法。而抗告人乙○○（即甲○○之配偶）受任為前開兩案之訴訟代理人，其至
    遲於案件繫屬之日即知悉上開財政部訴願決定之內容，則以利害關係人名義提起
    行政訴訟之期間，扣除在途期間，分別於九十年十月十九日及同年十一月九日屆
    滿，然抗告人乙○○遲至九十年十二月二十五日始向原審提起行政訴訟，已逾法
    定不變期間，亦非合法等情為由，均予駁回，經核並無違誤。
二、抗告意旨略謂：抗告人於八十九年六月三十日收受訴願決定書，曾提起再訴願，
    但因八十九年七月一日施行之訴願法已廢除再訴願程序，而另提出行政訴訟，而
    後卻無下文。九十年間國稅局又發文要求抗告人補稅，故於九十年七、八月間再
    提行政訴訟，不知這樣是否已逾期限。八十九年間相對人亦請陳錦鳳前去調查，
    與抗告人訴狀所述一致，相對人不予參考，卻於事後謂抗告人逾期，實有不當。
    九十一年五月二十日庭上曾說讓抗告人分期繳納稅款，然在裁判書未見及此，懇
    請給予抗告人有機會分期付款。依行政訴訟法第五條規定，利害關係人知悉在訴
    願決定書送達後三年內起訴皆屬合法，自應於九十二年六月始為逾期等語。
三、本院按行政訴訟法第二百十九條固規定，行政法院不問訴訟程度如何，得隨時試
    行和解。惟和解須以兩造合致之意思表示，為成立要件。本件原審法院雖曾勸導
    給予抗告人分期繳納稅款而試行和解，然仍須兩造意思表示合致始能成立和解，
    法院尚無強制相對人允諾和解條件之權限。原審裁定未及分期繳納稅款，於法
    並無不合；抗告意旨請求給予分期付款之機會，尚非有據。次按「撤銷訴訟之提
    起，應於訴願決定書送達後二個月之不變期間內為之。但訴願人以外之利害關係
    人知悉在後者，自知悉時起算。」「撤銷訴訟，自訴願決定書送達後，已逾三年
    ，不得提起。」行政訴訟法第一百零六條第一項及第二項分別定有明文。準此抗
    告人即利害關係人乙○○於九十年八月十三日及同年九月三日即知悉上開訴願決
    定之內容，自應依前揭規定第一項起算其起訴期間，殊無同條第二項適用之餘地
    。此外抗告意旨復就原裁定業已指駁之事項，再事爭執，非有理由，應予駁回。
    至於陳錦鳳部分，另案予以審理，附此明。
四、依行政訴訟法第一百零四條、民事訴訟法第九十五條、第七十八條，裁定如主文
    。
中    華    民    國    九十二      年     十一       月      六        日
                    最 高 行 政 法 院  第 四 庭
                                審 判 長 法  官      廖  政  雄
                                         法  官      趙  永  康
                                         法  官      林  清  祥
                                         法  官      鍾  耀  光
                                         法  官      姜  仁  脩
右  正  本  證  明  與  原  本  無  異
                                         法院書記官  張  雅  琴
中    華    民    國    九十二      年      十一      月      六        日


司法院資訊處製作；財團法人民間司法改革基金會備份。
